# 实务问题胜诉权转让请教和发债审计报告格式

提问人：zhs7403 时间：2018-04-15 21:45:38
问题 1 ：a公司法院 1 审胜诉，判决 1 亿元，a企业以招标形式卖了 8500 万，其中 4500 万本期收到，另外 4000 万合同约定2018.430收到。双方形式上非关联，招投标手续形式合法。合同注明a无论 2 审结果后续对该胜诉权没有义务，及无论 2 审结果a都可以取得 8500万元。目前 2 审没有结果，预计和 1 审结果差异不大。胜诉因为 1 块土地被某公司长期占用 10 年以上。请问本期可以确收益多少金额？
4500 还是 8500 ？函证这些程序对方都确认 4000 万应收。合同也是无追索权。 问题 2 ：非上市企业向合格投资者在交易所公开发行公司债券募资资金使用与存放情况鉴证项目，此类包括应使用“募集资金年度存放与实际使用情况的鉴证报告”中的何种模板？上市的还是非上市的？同时审计报告是否应该增加关键审计事项？

回答人：chenyiwei
1 、建议关注：为何在尚未二审，也不考虑被告方履行判决的能力的情况下，就对可能的胜诉利益以买断方式进行转让？受让方与A公司有无关联方关系？或者是否由A公司或其关联方提供保底收益担保？该交易有无合理商业理由的问题是关注的首要因素。 2 、审计报告不增加关键审计事项。报告模板根据实际情况选择即可，各所的模板可能不一样，无可比性。